臺灣新北地方法院民事裁定　　　　　　 110年度訴字第1070號
聲　請　人
即　被　告　何其豪
　　　　　　張文力（即張寶麟之繼承人）

　　　　　　仲迎春（即張寶麟之繼承人）

共　　　同
訴訟代理人　周福珊律師
　　　　　　王暐凱律師
相　對　人
即　原　告　張文錚

訴訟代理人　林彥霖律師
上列當事人間請求撤銷詐害行為等事件，聲請人即被告聲請移轉
管轄，本院裁定如下：
    主  文
聲請駁回。
    理  由
一、按訴訟，由被告住所地之法院管轄。因不動產之物權或其分
    割或經界涉訟者，專屬不動產所在地之法院管轄；其他因不
    動產涉訟者，得由不動產所在地之法院管轄，民事訴訟法第
    第1 條第1 項前段、第10條定有明文。所謂其他因不動產涉
    訟，係指因不動產之物權或其分割或經界以外，與不動產有
    關之一切事項涉訟者而言（最高法院104 年度台抗字第538
    號、108 年度台抗字第1041號裁定意旨參照）。因不動產物
    權而涉訟者，雖應專屬不動產所在地之法院管轄，然因買賣
    、贈與或其他關於不動產之債權契約，請求履行時，則屬債
    法上之關係，而非不動產物權之訟爭，應不在專屬管轄之列
    （最高法院71年度台上字第4722號判決意旨參照）。
二、聲請人即被告聲請意旨略以：相對人即原告起訴請求塗銷坐
    落新北市○○區○○段000 ○000 ○000 地號土地（下稱系
    爭3 筆土地）之所有權移轉登記，核屬因不動產所有權涉訟
    ，而上開土地位於臺灣臺北地方法院轄區，依民事訴訟法第
    10條第1 項規定，應專屬臺灣臺北地方法院管轄，爰聲請將
    本件訴訟移送臺灣臺北地方法院。
三、經查，觀諸本件相對人之起訴狀及民事補正狀內容，可知相
    對人主張其係被繼承人張寶麟之債權人，而張寶麟之繼承人
    為相對人及聲請人張文力、仲迎春，因被繼承人張寶麟生前
    與聲請人何其豪間系爭3 筆土地之贈與行為及移轉所有權登
    記行為係詐害債權行為，故依民法第244 條第1 項、第4 項
    規定，請求撤銷張寶麟與聲請人何其豪間就系爭3 筆土地所
    為之贈與行為及所有權移轉登記行為，並請求聲請人何其豪
    塗銷系爭3 筆土地之所有權移轉登記等情，有相對人之民事
    起訴狀及民事補正狀可佐（見本院卷第11至17、125 至127
    頁），可知相對人之請求權基礎乃係民法第244 條第1 項、
    第4 項之債權人撤銷權規定提起本件訴訟，顯非屬民事訴訟
    法第10條第1 項之不動產物權涉訟，自無專屬管轄規定之適
    用。次查，聲請人3 人均住居於新北市○○區○○路000 號
    16樓，有其戶籍謄本、全戶戶籍資料查詢結果存卷可考（見
    本院卷第133 頁、限閱卷），是本件相對人起訴之被告即聲
    請人3 人均住居於新北市永和區，而此係為本院之管轄範圍
    ，相對人向被告住所地之本院起訴，本院依民事訴訟法第第
    1 條第1 項前段之規定自有管轄權，而本院既屬有管轄權之
    法院，相對人向本院起訴，並無違誤。從而，聲請人聲請本
    院將本件訴訟移送臺灣臺北地方法院，於法不合，應予駁回
    。
四、據上論結，本件聲請為無理由，裁定如主文。    
中    華    民    國   110    年    11    月    10    日
                  民事第五庭  法  官  鄧雅心
以上正本係照原本作成。                  
本裁定不得聲明不服。
中    華    民    國   110    年    11    月    10    日
                              書記官  陳曉瑋